臺灣高等法院臺南分院刑事判決　　　　 96年度上易字第644號
上　訴　人
即　被　告　乙○○
上列上訴人因竊盜案件，不服臺灣台南地方法院九十六年度易字
第九九六號中華民國九十六年九月十四日第一審判決（起訴案號
：臺灣台南地方法院檢察署九十六年度偵字第七三七五號、九十
六年度營偵字第七八○號），提起上訴，本院判決如下：
    主  文
上訴駁回。
    理  由
一、按提起上訴，應以上訴書狀，敘述具體理由，提出於原審法
    院為之，刑事訴訟法第三百五十條第一項、第三百六十一條
    第二項分別定有明文。又第二審上訴書狀，應敘述「具體理
    由」，所稱具體理由，係指須就不服之判決為具體之指摘而
    言，如僅泛稱原判決，認事用法不當或採證違法、判決不公
    等，均非具體理由；又上訴理由之具體與否，係屬第二審法
    院審查範圍，不在法院命補正之列，是上訴書狀如已敘述理
    由，無論其具體與否，即無待補提理由書或命補正，法院辦
    理刑事訴訟案件應行注意事項第一六二條亦有明文。是上訴
    之法律上程式，為應以上訴書狀，就不服之判決為具體指摘
    ，並向原審法院提出，始合乎上訴法律上程式。次按第二審
    法院認為上訴有刑事訴訟法第三百六十二條前段情形者（即
    上訴不合法律上之程式），應以判決駁回之，刑事訴訟法第
    三百六十七條前段亦有明文。
二、本件被告上訴意旨略以：上訴人即被告乙○○並未有本件竊
    盜犯行，懇請鈞院查明云云，而指摘原判決不當。然查：(一)
    本件上訴人雖已敘述上訴理由，但其上訴理由，僅空言否認
    有本件竊盜犯行。惟依其上訴理由，就原審判決有何違法或
    不當，並無任何具體指摘，自難認被告上訴書狀，已敘述具
    體理由。(二)又被告有原判決所示竊盜犯行，已據被告楊潤靖
    於原審坦承，並為認罪表示（詳原審卷三九頁），核與被害
    人甲○○、丙○○於警詢及偵查中指訴情節相符，並經證人
    陳璽中、洪仙灶於警偵訊證實，且有被害人甲○○、丙○○
    出具贓物認領保管單、現場採證照片四十七張在卷可稽（詳
    南縣學警偵字第0960004917號警卷十三、十七至二一頁及南
    縣麻警偵字第0961000620號警卷十五至三四頁），復有扣案
    附表所示物品在案可佐。凡此，均足證被告自白與事實相符
    。原審因認被告加重竊盜犯行事證明確，而依法論罪科刑。
    茲上訴人即被告上訴意旨，猶空言否認犯行，而指摘原判決
    不當，其上訴理由，顯非具體，依上所述，應予駁回。爰依
    刑事訴訟法第三百七十二條規定不經言詞辯論，逕行判決。
據上論斷，應依刑事訴訟法第三百六十七條前段、第三百七十二
條，判決如主文。
中　　華　　民　　國　　96　　年　　10　　月　　29　　日
                  刑事第六庭    審判長法　官  蔡崇義
                                      法　官  杭起鶴
                                      法　官  董武全
以上正本證明與原本無異。
不得上訴。
　　　　　　　　　　　　　　　　　　　書記官  許美惠
中　　華　　民　　國　　96　　年　　10　　月　　29　　日
附表：
┌───┬─────────┬──────┐
│編號  │物  品            │數  量      │
├───┼─────────┼──────┤
│ 01   │鐵  鎚            │一  支      │
├───┼─────────┼──────┤
│ 02   │一字型螺絲起子    │一  支      │
├───┼─────────┼──────┤
│ 03   │十字型螺絲起子    │二  支      │
├───┼─────────┼──────┤
│ 04   │Y型三頭扳手       │一  支      │
├───┼─────────┼──────┤
│ 05   │T型六角扳手       │一  支      │
├───┼─────────┼──────┤
│ 06   │梅花扳手          │十一支      │
├───┼─────────┼──────┤
│ 07   │活動扳手          │一  支      │
├───┼─────────┼──────┤
│ 08   │剪  刀            │一  把      │
├───┼─────────┼──────┤
│ 09   │鉗  子            │一  支      │
├───┼─────────┼──────┤
│ 10   │棉質手套          │二四只      │
├───┼─────────┼──────┤
│ 11   │毛  巾            │一  條      │
└───┴─────────┴──────┘
